【裁判字號】    95,訴,785
【裁判日期】    950613
【裁判案由】    毒品危害防制條例
【裁判全文】
臺灣臺中地方法院刑事判決               95年度訴字第785號
公  訴  人  臺灣臺中地方法院檢察署檢察官
被      告  己○○
                    （現另案在臺灣臺中監獄執行中）
            壬○○
上二人共同
選任辯護人  吳憲明律師
上列被告等因毒品危害防制條例案件，經檢察官提起公訴（95年
度偵字第2457號），本院判決如下：
    主    文
己○○共同連續販賣第一級毒品，累犯，處無期徒刑，併科罰金
新臺幣貳拾萬元，罰金如易服勞役，以罰金總額與六個月之日數
比例折算，褫奪公權終身。扣案之海洛因肆拾壹包（淨重計參拾
貳點柒公克）均沒收銷燬之，空包裝袋肆拾壹個、行動電話機具
壹支（門號：0000000000）、電子磅秤壹臺，均沒收，因販賣第
一級毒品所得之新臺幣柒仟元沒收，如全部或一部不能沒收時，
以其財產抵償之。
壬○○共同連續販賣第一級毒品，累犯，處無期徒刑，併科罰金
新臺幣拾萬元，罰金如易服勞役，以新臺幣玖佰元（即銀元參佰
元）折算壹日，褫奪公權終身。扣案之海洛因肆拾壹包（淨重計
參拾貳點柒公克）均沒收銷燬之，空包裝袋肆拾壹個、行動電話
機具壹支（門號：0000000000）、電子磅秤壹臺，均沒收，因販
賣第一級毒品所得之新臺幣柒仟元沒收，如全部或一部不能沒收
時，以其財產抵償之。
    犯罪事實
一、己○○於民國81年間，曾因違反肅清煙毒條例案件，經本院
    判處有期徒刑三年二月確定，於82年間，又因違反肅清煙毒
    條例案件及麻醉藥品管理條例案件，經臺灣高等法院臺中分
    院分別判處有期徒刑三年三月、四月，定應執行刑為有期徒
    刑三年四月確定，兩案於82年6月25日入監合併執行，迄85
    年1月22日假釋出獄，嗣假釋被撤銷，於88年5月1日再入監
    執行殘刑有期徒刑三年五月二十五日，並於91年8月26日執
    行完畢。壬○○於81年間，曾因違反肅清煙毒條例案件，經
    本院判處有期徒刑一年八月確定，於82年間，又因違反肅清
    煙毒條例案件及麻醉藥品管理條例案件，經本院分判處有期
    徒刑三年二月、四月，定應執行刑為有期徒刑三年四月確定
    ，兩案於83年4月15日入監合併執行，迄84年10月3日假釋出
    獄，嗣假釋被撤銷，於88年1月5日再入監執行殘刑有期徒刑
    3年1月16日，並於91年1月9日執行完畢。
二、己○○（綽號阿林仔）基於意圖營利之概括犯意，或獨自一
    人，或與其妻子壬○○共同基於犯意之聯絡，由己○○以其
    所使用之0000000000號行動電話及不詳門號行動電話，與戊○○（綽號鳥仔）使用之0000000000號行動電話聯絡買賣第
    一級毒品海洛因之事宜後，親自出面或指示壬○○出面交易
    之方式，連續販賣海洛因予戊○○四次，其情形為：(一)95年
    1月15日，由己○○指示壬○○，持不詳數量之海洛因，至
    臺中市○○路與自由路口賣予戊○○，賣價新臺幣（下同）
    一千元，(二)95年1月23日上午11時許，由己○○親自持不詳
    數量之海洛因，至臺中市○○○路口賣予戊○○（實為戊○○與辛○○合買，但由戊○○出面購買），賣價三千元，(三)
    95年1月24日上午11時許，由己○○親自持不詳數量之海洛
    因，至臺中市○○路與自由路口賣予戊○○（實為戊○○與
    辛○○合買，但由戊○○出面購買），賣價三千元，(四)95年
    1月25日14時50分許，辛○○在臺中市○區○○街與大德街
    口等候相約見面之戊○○時，為警查獲其持有一包海洛因（
    毛重1公克），10分鐘後，戊○○到場，警察即問渠等向何
    人購買海洛因，渠二人誠實以告後，即配合警察由戊○○以
    前揭方式打電話聯絡己○○，表示其欲購買一萬元海洛因（
    半錢重），己○○遂指示壬○○持四包毛重計4.5公克疑似
    海洛因之白粉，至臺中市○○路與自由路口賣予戊○○，壬○○於當日16時許到達現場時，即遭在場等候之丙○○、甲○○、丁○○、庚○○警員逮獲，並扣得該四包疑似海洛因
    之白粉及己○○所有使用0000000000門號之行動電話機具一
    支，嗣壬○○再帶同丙○○等四位警員，至臺中市○區○○
    路2號4樓之1其與己○○之租住處搜索，扣得己○○所販入
    欲供販賣疑似海洛因之白粉三十九包毛重計63.6公克，及其
    所有供販賣海洛因用之電子磅秤一臺。
三、案經臺中市警察局第六分局報請臺灣臺中地方法院檢察署檢
    察官偵查起訴。
    理    由
一、訊據被告己○○、壬○○，均矢口否認有販賣海洛因之行為
    。被告己○○辯稱：伊與戊○○是朋友關係，有時候戊○○
    主動向伊索討海洛因時，伊會免費贈送一些給他，伊曾親自
    拿給戊○○幾次，也曾叫被告壬○○拿給戊○○兩次，一次
    是95年1月15日，一次是案發當天，伊都沒有跟被告壬○○
    說交給戊○○之物是海洛因云云。被告壬○○則以：其雖曾
    於95年1月15日及案發那天，因被告己○○之指示，拿了用
    衛生紙包起來的東西給戊○○，惟其並沒有打開衛生紙來看
    ，故其真的不知道裡面包的東西是海洛因等語置辯。另辯護
    人稱：本件警察至臺中市○區○○路2號4樓之1搜索時，並
    未經被告壬○○之自願性同意，屬違法搜索，是以在該處所
    扣押之物，均不得作為證據。
二、(一)證人戊○○、辛○○經本院兩次傳喚均未到庭，一次拘提
    均未拘獲，此有本院送達證書四紙、拘提函二份附卷可稽，
    足徵該二人均傳喚不到，而渠二人對於有無向被告二人購買
    海洛因之主要部分，在警詢中之陳述與在檢察官偵訊中之陳
    述，互核相符，應該可信，且為證明本件犯罪事實之存否所
    必要，是以渠二人在警詢之陳述，依刑事訴訟法第159條之3
    第3款之規定，得為證據，又渠二人在檢察官偵訊中之陳述
    ，均有具結，且無顯不可信之情況，依刑事訴訟法第159條
    之1第2項之規定，亦得為證據。(二)按搜索，經受搜索人出於
    自願性同意者，得不使用搜索票，但執行人員應出示證件，
    並將其同意之意旨記載於筆錄。刑事訴訟法第131條之1定有
    明文。查丙○○等警員於95年1月25日16時30分許，在臺
    中市○○路2號4樓之1搜索時所製作之搜索扣押筆錄載：「
    本件依據刑事訴訟法第131條之1經受搜索人同意執行搜索，
    被告壬○○並在受搜索人簽名處簽名捺指印」（參警卷第36
    頁），95年5月4日在本院審理中，證人丁○○警員具結證
    稱：「（問：現場是你帶隊指揮，要到壬○○住處搜索之前
    ，你有無問過壬○○，她有無同意你們到住處搜索？）有問
    過壬○○，由丙○○他們問壬○○的，我沒有問」、「（問
    ：壬○○的自願搜索同意書在何地簽署的？）在現場簽的」
    、「（問：如果壬○○沒有帶同你們去她的住處，你們會知
    道壬○○住哪裡嗎？）不知道」、「（問：搜索同意書上面
    的簽名、蓋指印是不是壬○○自己的簽名、指印？）是的」
    （參本院卷第99～101頁筆錄），證人甲○○警員具結證稱
    ：「（問：你當時有一起到公園路去搜索？）是的」、「（
    問：你本身有無徵求壬○○的同意，你是怎麼問她的？）有
    ，我有用口頭先問壬○○是不是同意到妳的住處搜索」、「
    （問：搜索扣押筆錄是不是在搜索現場簽的？）是的」、「
    （問：壬○○如果沒有帶你們去她的住處搜索，你知道壬○○住在哪裡？）不知道」、「（問：搜索是不是有口頭徵詢
    壬○○的同意？）是的」（參本院卷第104頁筆錄），證人
    丙○○警員具結證稱：「（問：由誰徵詢壬○○同意搜索的
    ？）由我本人」（參本院卷第106頁筆錄），證人庚○○警
    員具結證稱：「（問：當時有跟丙○○、甲○○一起去公園
    路被告的住處搜索？）是的」、「（問：你個人有無徵詢壬○○的同意？）沒有」、「（問：是誰徵詢壬○○的同意？
    ）我沒有聽到」、「（問：扣押筆錄是在那裡製作？）在現
    場」（參本院卷第110頁筆錄）。顯見在臺中市○○路2號4
    樓之1搜索，甲○○、丙○○警員有先徵得被告壬○○之同
    意，且搜索扣押筆錄係在搜索現場製作，被告壬○○也是在
    現場簽名捺指印表示同意搜索，該搜索程序與刑事訴訟法第
    131條之1之規定符合，是以扣押之證物自得為證據。雖然被
    告壬○○對前揭四位警員之證述，表示當時係因警察講話很
    大聲才不得不帶他們去搜索，她很無奈等意見，惟被告壬○○手持海洛因經警以現行犯當場逮獲，警察因此有相當之理
    由信其有犯罪嫌疑而要求帶同至其住處搜索時，其自然很無
    奈、很不得已，但警察既未施予任何非法之強暴、脅迫等行
    為，並經被告壬○○自願性同意及帶往搜索，該搜索程序自
    屬合法。以上合先敘明。
三、經查，被告二人為前揭販賣海洛因給戊○○（包括戊○○與
    辛○○合買部分）之事實，業經戊○○與辛○○於警詢、檢
    察官偵訊中證述明確，並有扣案欲供販賣疑似海洛因之白粉
    四十三包，及供販賣海洛因用之電子磅秤一臺、0000000000
    號行動電話機具一支足憑，而該四十三包疑似海洛因之白粉
    經送鑑定結果，認其中四十一包均含第一級第六項毒品海洛
    因成分，淨重計32.7公克，另二包則均無法定毒品成分，此
    有法務部調查局95年3月21日調科壹字第120017547號鑑定通
    知書一份附卷可考（參本院卷第34頁），另戊○○與辛○○
    確有施用海洛因之行為部分，亦有戊○○於95年1月25日被
    查獲後經警採尿送驗結果呈嗎啡陽性反應之鑑定報告一紙（
    參偵卷第56頁），及辛○○持有海洛因一包被查扣之搜索扣
    押筆錄一份（參警卷第47頁）在卷可佐。又(一)證人戊○○於
    95年1月25日在警詢中陳稱：「（問：你介紹辛○○向綽號
    阿林仔之己○○男子於何時？在何處？購買幾次海洛因？多
    少錢？撥打何電話？）第一次95年1月23日上午11時許，第
    二次95年1月24日上午11時許，每次購買一小包三千元，均
    以我使用之行動電話0000000000號撥打阿林仔之行動電話00
    00000000號購買毒品」（參警卷第16～17頁筆錄），證人辛○○於95年1月26日在警詢中陳稱：「（問：戊○○介紹你
    向綽號阿林仔夫妻於何時？在何處？購買幾次海洛因？多少
    錢？撥打何電話？）第一次95年1月23日上午11時許，第二
    次95年1月24日上午11時許，每次交易半錢一萬元，均以戊○○使用之行動電話0000000000號撥打阿林仔之行動電話00
    00000000號購買毒品」（參警卷第27頁筆錄），另被告己○○於95年3月10日在檢察官偵訊中供稱：「（問：你是否認
    識鳥仔之人？）我跟鳥仔見過二次面」（參偵卷第95頁筆錄
    ），於95年3月20日在檢察官偵訊中續稱：「我以前曾經親
    手交付海洛因給戊○○，幾次我忘了，時間也忘了」（參偵
    卷第109頁筆錄），再參以被告己○○自承為其所使用之000
    0000000號行動電話通聯顯示：95年1月24日9時14分、11時1
    8分、11時20分、19時21分、19時59分，與戊○○所使用之0
    000000000行動電話通話多次（參偵卷第87～88頁電話通聯
    ），可信被告己○○確有親自出面販賣兩次海洛因給戊○○
    及辛○○施用。至於戊○○與辛○○對於購買之價錢雖然陳
    述不同，但因每次均係戊○○出面購買，且辛○○於95年1
    月26日在檢察官偵訊中具結證稱：「戊○○幫我購買毒品時
    ，也不讓我看到藥頭」（參偵卷第17頁筆錄），是以無論辛○○原出資多少錢，實際購買之金額，應以戊○○所述為準
    。(二)95年3月20日在檢察官偵訊中，被告壬○○供稱：「（
    問：妳依照己○○指示，將海洛因拿給己○○有幾次？）第
    一次是大約在我被捕前十天，我在自由路將海洛因交給在庭
    之戊○○，第二次就是被捕那一次，每次都是己○○指示我
    將衛生紙包著的東西交給鳥仔」，被告己○○供稱：「我曾
    經交代壬○○將海洛因交給戊○○二次，一次有交付成功，
    一次未交付成功就被捕了」，證人戊○○具結證稱：「（問
    ：你有無向壬○○拿過海洛因？）一次，有拿到，時間忘了
    ，我打電話給阿林仔，他說好，你去自由路那裡，然後壬○○就拿海洛因給我」（以上均參偵卷第109～110頁筆錄），
    足見被告壬○○依照被告己○○之指示於95年1月15日、95
    年1月25日拿了用衛生紙包著的海洛因給戊○○，第一次有
    成功，第二次則因被捕而未遂。(三)證人戊○○於95年1月25
    日在警詢中及95年3月10日、95年3月20日（前半段）在檢察
    官偵訊中，每次均證稱係向被告己○○購買海洛因，如果是
    他自己要用的，每次都購買一千元在卷，直到95年3月20日
    檢察官偵訊至後半段，被告二人均與其同時在庭時，才改稱
    ：「壬○○拿海洛因給我，我沒有拿錢給壬○○」（參偵卷
    第110頁筆錄）。茲本件係辛○○、戊○○於95年1月25日被
    警查獲持有海洛因後，配合警察釣出藥頭，而由戊○○打電
    話給被告己○○佯裝欲購買海洛因，待被告壬○○持四包疑
    似海洛因之白粉到約定地點，即遭警當場逮獲，此經辛○○
    、戊○○於警詢中陳述在卷，並經證人丙○○、甲○○、丁○○、庚○○警員於檢察官偵訊中及本院審理時具結證述明
    確，戊○○打電話當時坐在其旁邊之丙○○警員並證稱：「
    戊○○在電話中用臺語說〈號仔要半錢，一萬元〉」（參偵
    卷第47頁、本院卷第109頁筆錄），且己○○所使用之00000
    00000號行動電話通聯顯示：95年1月25日15時10分、15時29
    分，與戊○○所使用之0000000000行動電話通話二次（參偵
    卷第89頁背面電話通聯），復有疑似海洛因之白粉四包、00
    00000000號行動電話機具一支扣案足憑，參以海洛因為違禁
    物，取得不易，故價錢非常昂貴，被告己○○自不可能無償
    贈與戊○○，縱使贈與也不可能一次四包，總量達毛重4.5
    公克之多。本院因認被告己○○係基於販賣而交付海洛因給
    戊○○，而戊○○所以會在檢察官最後一次偵訊中證稱「我
    沒有拿錢給壬○○」，應係被告二人同時在庭，為附和渠等
    供詞而予迴護之舉。(四)被告壬○○於95年1月26日在警詢中
    供稱：「我先生己○○要我拿半錢一萬元海洛因給戊○○鳥
    仔使用」（參警卷第7頁筆錄），於95年6月6日在本院供稱
    ：「（問：你以前曾經施用過毒品？）是的」、「（問：那
    一種毒品？）海洛因」（參本院卷第146頁筆錄），證人丙○○警員於95年5月4日在本院具結證稱：「（問：95年1月
    25日是不是你上前查獲壬○○？）是的」、「（問：毒品是
    不是用衛生紙包著？）是的，握在手上」、「（問：幾張衛
    生紙是否還記得？）大約二、三張」（參本院卷第107頁筆
    錄）。茲被告壬○○自己曾施用過海洛因，對海洛因自是相
    當熟悉，而被告己○○指示其交給戊○○之物，僅以薄薄的
    二、三張衛生紙包裹，既不尋常且容易查看所包覆之物，並
    為一般毒品交易之包裝方式，以被告壬○○曾經施用海洛因
    之經驗，自不可能不知道其所交付予戊○○之物為海洛因。
    (五)在臺中市○區○○路2號4樓之1扣得疑似海洛因之白粉39
    包，毛重計63.6公克，依照行政院衛生署管制藥品管理局91
    年9月19日管檢字第109904號函及93年10月1日管檢字第0930
    009353號函記載：「海洛因一般劑量為每四小時施用五至十
    毫克，其最低致死劑量為二百毫克，若單次施用超過該劑量
    ，即有致命之可能」（參本院卷第173～174頁），可知該些
    重達三萬七千二百毫克之海洛因，以每次二百毫克計算，可
    施用一百八十六次，若天天施用到致死邊緣，可以施用半年
    之久，參以被告己○○雖辯稱該些海洛因係其自己要施用，
    其施用方式係以針筒注射（參本院卷第143頁筆錄），但丙○○等警員到該處搜索時，並未扣到任何注射針筒等情，本
    院認被告己○○不可能一次購買那麼多海洛因供自己施用，
    該些疑似海洛因之白粉應係供販賣之用無訛。綜上所述，本
    院認被告二人所辯，均係卸責之詞，均不足採信。本件事證
    明確，被告二人犯行均堪認定。
四、按販賣海洛因為重罪，此為眾所皆知之法律規定，被告二人
    茍非有暴利可圖，自無甘冒重刑之風險仍執意販賣該等毒品
    之可能，足徵渠二人係基於營利之意圖而為販售。故核被告
    二人所為，均係犯毒品危害防制條例第4條第1項之販賣第一
    級毒品既遂罪（犯罪事實欄(一)～(三)部分）、第6項之販賣第
    一級毒品未遂罪（犯罪事實欄(四)部分）。又被告二人因販
    賣而持有第一級毒品之低度行為，均為販賣海洛因之高度行
    為所吸收，均不另論罪。被告二人就犯罪事實欄(一)及(四)部
    分之販賣行為，有犯意聯絡及行為分擔，均為共同正犯。
    被告己○○四次犯行，及被告壬○○二次犯行（犯罪事實欄
    (一)及(四)），各時間緊接，方法相同，觸犯構成要件相同之罪
    名，各顯係基於概括犯意為之，均應依連續犯之規定論以販
    賣第一級毒品既遂一罪，並各就罰金部分加重其刑（死刑、
    無期徒刑部分依法不得加重）。被告己○○於81年間，曾
    因違反肅清煙毒條例案件，經本院判處有期徒刑三年二月確
    定，於82年間，又因違反肅清煙毒條例案件及麻醉藥品管理
    條例案件，經臺灣高等法院臺中分院分別判處有期徒刑三年
    三月、四月，定應執行刑為有期徒刑三年四月確定，兩案於
    82 年6月25日入監合併執行，迄85年1月22日假釋出獄，嗣
    假釋被撤銷，於88年5月1日再入監執行殘刑有期徒刑三年五
    月二十五日，並於91年8月26日執行完畢，壬○○於81年間
    ，曾因違反肅清煙毒條例案件，經本院判處有期徒刑一年八
    月確定，於82年間，又因違反肅清煙毒條例案件及麻醉藥品
    管理條例案件，經本院分判處有期徒刑三年二月、四月，定
    應執行刑為有期徒刑三年四月確定，兩案於83年4月15日入
    監合併執行，迄84年10月3日假釋出獄，嗣假釋被撤銷，於
    88年1月5日再入監執行殘刑有期徒刑3年1月16日，並於91年
    1月9日執行完畢，此有臺灣高等法院被告前案紀錄表二份在
    卷可按，被告二人於有期徒刑執行完畢五年內再犯本件有期
    徒刑以上之罪，均為累犯，依刑法第47條規定，均應就罰金
    部分遞加重其刑。爰審酌被告二人犯後均飾詞卸責，顯無悔
    意，為圖自己之私利不惜危害他人之健康，所為間接影響社
    會治安甚鉅，惟被告二人被查獲販賣之數量尚非甚鉅等一切
    情狀，分別量處如主文所示之刑，罰金部分並均諭知易服勞
    役之折算標準，並均依刑法第37條第1項規定，宣告褫奪公
    權終身。蒞庭公訴人雖請求對被告二人各併科罰金一百萬元
    ，然本院忖諸本件被告二人販賣海洛因之次數不多，所獲利
    益亦微等情，認分別併科罰金二十萬元、十萬元，已足收懲
    儆之效，公訴人請求尚嫌過重，不足憑採。扣案疑似海洛因
    之白粉四十三包經送鑑定結果，其中四十一包含有海洛因（
    淨重計32.7公克）部分，應依毒品危害防制條例第18條第1
    項前段規定沒收銷燬之，盛裝該四十一包海洛因之袋子四十
    一個，及扣案之電子磅秤一臺、00000000 00號行動電話機
    具一支，均係被告己○○所有供販賣海洛因所用之物，應依
    毒品危害防制條例第19條之規定，併予宣告沒收，被告二人
    販賣海洛因所得之財物七千元（兩次三千元、一次一千元）
    ，依毒品危害防制條例第19條之規定，亦應併予宣告沒收，
    如全部或一部不能沒收時，以其財產抵償之。另本件在臺中
    市○區○○路2號4樓之1雖尚扣得夾鏈袋一包、現金三十五
    萬元，惟因該包夾鏈袋經本院當庭勘驗結果，均屬全新尚未
    用過之物，顯尚非供販賣海洛之用，該三十五萬元被告二人
    均陳稱係販賣土地所得，且本件販賣海洛因所得僅為七千元
    ，是該三十五萬元，亦顯非本件販賣海洛因之所得，故均非
    能併予宣告沒收，附此敘明。
據上論斷，應依刑事訴訟法第299條第1項前段，毒品危害防制條
例第4條第1項、第18條第1項前段、第19條第1項，刑法第11條、
第28條、第56條、第47條、第37條第1項、第42條第2項、第3項
，罰金罰鍰提高標準條例第2條，判決如主文。
本案經檢察官乙○○到庭執行職務
中    華    民    國    95    年    6    月    13    日
                        臺灣臺中地方法院刑事第十三庭
                            審判長法  官  陳慧珊
                                  法  官  許月馨
                                  法  官  李秋娟
上為正本係照原本作成
如不服本判決，應於送達後十日內向本院提出上訴狀（須附繕本
），上訴於臺灣高等法院臺中分院。
                                  書記官  吳慕先
中    華    民    國    95    年    6    月    13    日
附錄論罪科刑法條
毒品危害防制條例第四條第一項
製造、運輸、販賣第一級毒品者，處死刑或無期徒刑；處無期徒
刑者，得併科新臺幣一千萬元以下罰金。


司法院資訊處製作；財團法人民間司法改革基金會備份。
